臺灣臺南地方法院刑事判決
                                    110年度金訴字第50號
                                    110年度金訴字第284號
公  訴  人  臺灣臺南地方檢察署檢察官
被      告  陳銘鑫




上列被告因詐欺等案件，經檢察官提起公訴（110年度偵字第278
8號）、移送併辦（110年度偵字第3642號、第11537號）及追加
起訴（110年度偵字第3562號、第11537號），因被告於準備程序
進行中就被訴事實均為有罪之陳述，經本院合議庭裁定改依簡式
審判程序審理，判決如下：
    主  文
陳銘鑫犯如附表所示之各罪，各處如附表所示之刑及沒收。應執
行有期徒刑壹年陸月。如附表所示之沒收併執行之。
    事  實
一、犯罪事實：
    陳銘鑫明知真實姓名年籍不詳綽號「坦克（即火箭）」之男
    子（由檢察官另案偵辦中）與陳柏諺（由檢察官另案偵辦中
    ）及其他真實姓名年籍不詳之人所組成之詐欺集團，係3人
    以上，以實施詐術手段，共同組成具有持續性及牟利性之有
    結構性之犯罪組織，竟自民國109年5月間起，基於參與犯罪
    組織之犯意，加入該詐欺集團擔任車手，除提供其不知情之
    父親陳平座（由檢察官另為不起訴處分）之帳號000-000000
    00000000號臺南永樂郵局帳戶（下稱陳平座郵局帳戶）及不
    知情之友人陳春美（由檢察官另為不起訴處分）之帳號000-
    00000000000000號永康大灣郵局帳戶（下稱陳春美永康大灣
    郵局帳戶）等帳號予「坦克」使用外，亦依指示持該等帳戶
    之存摺、印章及提款卡提領被害人遭詐騙而匯入之贓款，並
    從中獲取提領金額15%至20%不等之款項為報酬。陳銘鑫加入
    該詐欺集團後，與「坦克」、陳柏諺及其他真實姓名年籍不
    詳之成員間，共同意圖為自己不法之所有，基於3人以上共
    同犯詐欺取財及隱匿特定犯罪所得去向之洗錢等犯意聯絡，
    為下列犯行：
  ㈠由詐欺集團其他成員於附表所示時間，以附表所示之方式，
    詐騙附表所示之邱林金女、劉寶桂、高碧苡、邢余玉女等4
    人，致邱林金女等4人陷於錯誤，而依指示存款或匯款至附
    表所示之陳春美永康大灣郵局帳戶、陳平座臺南永樂郵局及
    巫佳螢國泰世華銀行等人頭帳戶內。
  ㈡嗣陳銘鑫再依「坦克」及陳柏諺指示，於附表一所示之提款
    時間、地點，由其親自或委託其不知情之母親蔡湘鈺、父親
    陳平座，分別持陳柏諺所交付之陳春美永康大灣郵局人頭帳
    戶提款卡、陳平座臺南永樂郵局帳戶之存摺、印章及提款卡
    ，臨櫃或操作ATM，提領附表「提款時地即金額欄」所示金
    額之款項，得手後統一交由陳銘鑫，陳銘鑫扣除如附表「備
    註」欄所示其應得之報酬後，依「坦克」指示，將餘額於附
    表「備註」欄所示時間、地點，匯入或存入附表編號1至3「
    備註」所示金額之款項至附表編號1至3「備註」欄所示之賴
    彥宗、陳詩潔、劉威麟（由警方另行偵辦）所有之金融帳戶
    ，附表編號4部分則於附表編號4「備註」欄所示之時間，在
    臺南市東區林森路臺南監理站大門口前交付予「坦克」，以
    此等方式隱匿詐欺犯罪所得之去向，並獲得共計20萬9千5百
    元之不法所得報酬。嗣因邱林金女、劉寶桂、高碧苡、邢余
    玉女查覺有異，始知被騙報警，為警循線查悉上情。
二、案經邱林金女、劉寶桂、高碧苡、邢余玉女訴由臺南市政府
    警察局第三分局、第五分局報告臺灣臺南地方檢察署檢察官
    偵查起訴、移送併辦及追加起訴。　　
    理  由
壹、程序事項
    本案被告所犯屬法定刑為死刑、無期徒刑、最輕本刑為3 年
    以上有期徒刑以外之罪，被告等於準備程序時就被訴事實均
    為有罪之陳述，經告知簡式審判程序要旨並聽取檢察官、被
    告等及辯護人意見，經被告同意適用簡式審判程序後，本院
    亦認無不得或不宜改依簡式審判程序進行之處，爰依刑事訴
    訟法第273條之1第1項規定裁定進行簡式審判程序，合先敘
    明。又簡式審判程序之證據調查，依刑事訴訟法第273條之2
     規定，不受同法第159條第1項、第161條之2、第161條之3 
    、第163條之1及第164條至第170條規定之限制，附此說明。
貳、實體事項
一、認定犯罪事實所憑之證據及理由：
    上開犯罪事實，業據被告於警詢、偵訊及本院審理時均坦承
    不諱，核與證人即告訴人邱林金女、劉寶桂、高碧苡、邢余
    玉女於警詢中所證遭以附表所示之方式詐騙後匯款至各人頭
    帳戶之事實一致，並與證人陳春美、蔡湘鈺、陳平座於警詢
    時之供述互核相符，復有被告及蔡湘鈺前往提款之現場監視
    錄影器影像光碟1片、現場監視錄影器影像翻拍照片6張、被
    告及陳平座提領款項之現場監視器影像光碟及影像翻拍照片
    7張、陳春美永康大灣郵局帳戶歷史交易紀錄、臺南文元郵
    局郵政匯票申請書、中國信託銀行ATM存款憑單等各1紙、陳
    平座及巫佳螢之帳戶個資檢視表、陳平座臺南永樂郵局客戶
    歷史交易清單各1份、內政部警政署反詐騙諮詢專線紀錄表
    、臺中市政府警察局清水分局梧棲分駐所受理詐騙帳戶通報
    警示簡便格式表、金融機構聯防機制通報單、邱林金女之郵
    政匯票申請書、郵政存簿儲金提款單、郵局帳戶存摺封面影
    本等各1紙、林彩蓮存款人收執聯、劉寶桂大肚郵局帳戶存
    摺封面及明細、高碧苡存款人收執聯、高碧苡與詐欺集團成
    員之LINE對話內容、邢余玉女郵局帳戶明細、郵政跨行匯款
    申請書、郵局匯票申請書等在卷足憑。足認被告之自白與事
    實相符，應堪採信，是本案事證已臻明確，被告前揭犯行均
    堪認定，均應依法論科。
二、論罪科刑
  ㈠被告於自109年5月間起，加入綽號「坦克」之男子與陳柏諺
    及其他不詳姓名成年人所組成之三人以上，以實施詐術為手
    段，具有持續性、牟利性之有結構性組織之詐欺集團犯罪組
    織，進而為本案所示犯行，被告參與犯罪組織罪應與首次犯
    行即詐騙告訴人劉寶桂（附表編號2）之行為間具有局部同
    一性，而有想像競合犯關係，是核被告就附表編號2犯行所
    為，係犯組織犯罪防制條例第3條第l項後段之參與犯罪組織
    罪、刑法第339條之4第1項第2款之三人以上共同犯詐欺取財
    罪及洗錢防制法第2條第2款、第14條第1項之一般洗錢罪；
    被告就附表編號1、3、4犯行所為，均係犯刑法第339條之4
    第1項第2款之三人以上共同犯詐欺取財罪及洗錢防制法第2
    條第2款、第14條第1項之一般洗錢罪（公訴人於本院審理時
    就起訴罪名均已更正如上）。又被告於附表編號1、2、4為
    多次提領款項之行為，因係於密集期間內以相同之方式持續
    進行，各提領行動間獨立性薄弱，從而在行為概念上，縱有
    多次之舉措，仍應評價認係包括一罪之接續犯，僅論以一罪
    。被告就附表編號1、2、3、4，被告各係以一行為觸犯上開
    數罪名，均依刑法第55條之規定論以想像競合，從一重之三
    人以上共同詐欺取財罪處斷。被告所犯附表編號1至4所示之
    4罪，犯意各別，行為互殊，應予分論併罰。又檢察官移送
    併辦部分（110年度偵字第3642號、第11537號）與起訴部分
    為同一事實，本院予以併同審理，附此敘明。
  ㈡按共同正犯，係共同實行犯罪行為之人，在合同意思範圍內
    ，各自分擔犯罪行為之一部，相互利用他人之行為，以達其
    犯罪之目的，其成立不以全體均參與實行犯罪構成要件之行
    為為必要；而共同正犯間，非僅就其自己實行之行為負其責
    任，並在犯意聯絡之範圍內，對於其他共同正犯所實行之行
    為，亦應共同負責（參照最高法院98年度台上字第5286號判
    決意旨）。而電話、網路詐騙之犯罪型態，自架設跨國遠端
    遙控電話或網路電話，至發送不實訊息、收集取得人頭帳戶
    、撥打電話實施詐騙、指示告訴人匯款、自人頭帳戶提領款
    項、取贓分贓等各階段，係需由多人縝密分工方能完成之集
    團性犯罪。經查被告雖僅從事提領贓款並將犯罪所得匯至其
    他人頭帳戶或轉交上手之工作，然該集團詐欺之犯罪型態，
    係由多人分工方能完成，倘被告等所參與之階段中斷，將無
    法使詐欺結果實現，是其所參與之部分行為，仍係利用集團
    其他成員之行為，以遂行犯罪目的，是被告主觀上既有參與
    詐欺犯罪之認識，客觀上亦有行為之分工，自應對各該參與
    之不法犯行及結果共同負責。故被告與綽號「坦克」之男子
    與陳柏諺及其餘不詳姓名詐騙集團之成年人成員間，對本案
    犯行，有犯意聯絡及行為分擔，應論以共同正犯。
　㈢按想像競合犯之處斷刑，本質上係「刑之合併」。其所謂從
    一重處斷，乃將想像競合犯組成之評價上數罪，合併為科刑
    一罪，其所對應之刑罰，亦合併其評價上數罪之數法定刑，
    而為一個處斷刑。易言之，想像競合犯侵害數法益者皆成立
    犯罪，論罪時必須輕、重罪併舉論述，同時宣告所犯各罪名
    ，包括各罪有無加重、減免其刑之情形，亦應說明論列，量
    刑時併衡酌輕罪部分量刑事由，評價始為充足，然後依刑法
    第55條前段規定「從一重處斷」，非謂對於其餘各罪可置而
    不論。因此，法院決定處斷刑時，雖以其中最重罪名之法定
    刑，做為裁量之準據，惟於裁量其輕重時，仍應將輕罪合併
    評價在內（最高法院108年度台上字第4405、4408號判決意
    旨參照）。經查被告對於附表所示違反洗錢防制法部分，於
    本院審判中自白犯行，是以附表所示犯行本應依洗錢防制法
    第16條第2項之規定減輕其刑，惟被告所犯之一般洗錢罪，
    因屬想像競合犯其中之輕罪，雖因想像競合犯之關係而從一
    重之三人以上共同詐欺取財罪處斷，上開輕罪之減輕其刑事
    由，未形成處斷刑之外部性界限，依前揭說明，仍應由本院
    於依刑法第57條規定量刑時，審酌上開輕罪之減輕其刑事由
    予以合併評價。
  ㈣爰審酌被告正值青壯，智識正常、四肢健全，不以合法途徑
    或覓得正當職業獲取營生，竟為快速獲得高額報酬，與詐騙
    集團成員分工詐騙他人，影響社會治安及正常交易秩序，漠
    視他人財產法益，不僅造成執法機關不易查緝犯罪行為人，
    亦將使如附表各編號所示之各告訴人受有損害，更求償困難
    ，更助長社會犯罪風氣，所為殊值非難，復考量被告等業已
    坦承犯行，且合於組織犯罪條例第8條第1項後段、洗錢防制
    法第16條第2項所定減輕其刑事由，業如前述，犯後態度尚
    佳，惟被告除與附表編號1所示之邱林金女成立調解並賠償6
    萬元外，對附表編號2至4所示告訴人均未實際填補其等所受
    損害；暨衡酌被告於本案犯行中係擔任提款工作，及其因本
    案犯行獲取之報酬數額；考量被告等於本院審理時所自陳之
    智識程度、經濟、生活狀況、兼衡被告之前科素行（參見臺
    灣高等法院被告前案紀錄表），分別量處如附表所示之刑。
    又被告所犯附表各罪，均為三人以上共同詐欺取財罪，犯罪
    之動機及行為態樣亦屬相同，犯罪時間相近，所受責任非難
    重複之程度較高，整體犯罪非難評價，爰依刑法第51條數罪
    併罰定執行刑之立法方式採限制加重原則，各定其應執行之
    刑如主文所示。
三、沒收：
    被告自提領金額取得如附表「備註」欄所示金額之報酬，業
    具被告於警詢中供承明確。上開附表編號2至4所示報酬雖未
    據扣案，仍應依刑法第38條之1第1項、第3項宣告沒收並於
    全部或一部不能沒收或不宜執行沒收時，追徵。至已匯入其
    他人頭帳戶以及轉交上手部分，因非被告實際支配之所得，
    即不在沒收之範圍內。另附表編號1所示報酬，因被告已實
    際賠償告訴人邱林金女6萬元，有調解筆錄、本院公務電話
    紀錄在卷可按，依刑法第38條之1第5項規定，即不再宣告沒
    收，附此敘明。
據上論斷，應依刑事訴訟法第273條之1第1項、第299條第1項前
段，組織犯罪防制條例第3條第1項後段，洗錢防制法第2條第2款
、第14條第1項，刑法第28條、第339條之4第1項第2款、第55條
、第51條第5款、第38條之1第1項、第3項，判決如主文。
中　　華　　民　　國　　111 　年　　6 　　月　　1 　　日
　　　　　　　　　刑事第六庭    法　官　高如宜
以上正本證明與原本無異。
如不服本判決應於收受本判決後20日內向本院提出上訴書狀，並
應敘述具體理由。其未敘述上訴理由者，應於上訴期間屆滿後20
日內向本院補提理由書狀（均須按他造當事人之人數附繕本）「
切勿逕送上級法院」。
  　　　　　　　　　　　　　　　書記官　蔡雅惠
中　　華　　民　　國　　111 　年　　6 　　月　　8 　　日

所犯法條：
中華民國刑法第339條之4
犯第 339 條詐欺罪而有下列情形之一者，處 1 年以上 7 年以
下有期徒刑，得併科 1 百萬元以下罰金：
一、冒用政府機關或公務員名義犯之。
二、三人以上共同犯之。
三、以廣播電視、電子通訊、網際網路或其他媒體等傳播工具，
    對公眾散布而犯之。
前項之未遂犯罰之。

洗錢防制法第2條
本法所稱洗錢，指下列行為：
一、意圖掩飾或隱匿特定犯罪所得來源，或使他人逃避刑事追訴
    ，而移轉或變更特定犯罪所得。
二、掩飾或隱匿特定犯罪所得之本質、來源、去向、所在、所有
    權、處分權或其他權益者。
三、收受、持有或使用他人之特定犯罪所得。
　　
洗錢防制法第14條
有第二條各款所列洗錢行為者，處 7 年以下有期徒刑，併科新
臺幣 5 百萬元以下罰金。
前項之未遂犯罰之。
前二項情形，不得科以超過其特定犯罪所定最重本刑之刑。

組織犯罪防制條例第3條
發起、主持、操縱或指揮犯罪組織者，處3年以上10年以下有期
徒刑，得併科新臺幣1億元以下罰金；參與者，處6月以上5年以
下有期徒刑，得併科新臺幣1千萬元以下罰金。但參與情節輕微
者，得減輕或免除其刑。
具公務員或經選舉產生之公職人員之身分，犯前項之罪者，加重
其刑至二分之一。
犯第1項之罪者，應於刑之執行前，令入勞動場所，強制工作，
其期間為3年。
前項之強制工作，準用刑法第90條第2項但書、第3項及第98條第
2項、第3項規定。
以言語、舉動、文字或其他方法，明示或暗示其為犯罪組織之成
員，或與犯罪組織或其成員有關聯，而要求他人為下列行為之一
者，處3年以下有期徒刑，得併科新臺幣3百萬元以下罰金：
一、出售財產、商業組織之出資或股份或放棄經營權。
二、配合辦理都市更新重建之處理程序。
三、購買商品或支付勞務報酬。
四、履行債務或接受債務協商之內容。
前項犯罪組織，不以現存者為必要。
以第5項之行為，使人行無義務之事或妨害其行使權利者，亦同
。
第5項、第7項之未遂犯罰之。

附表：
編號 告訴人 詐騙方式及經過 存匯款時地、金額及存入之人頭帳戶 提款人 提款時地及金額 備註 所犯罪名宣告刑及沒收 1 邱林金女 詐欺集團成員於民國（下同）109年12月29日11時許撥打電話向邱林金女佯稱：因丈夫潘中然往生，需要借款繳納喪葬費用及稅金等語，致邱林金女陷於錯誤，而依指示於右列時地存款至右列人頭帳戶。 邱林金女於民國（下同）109年12月29日12時42分許，在臺中市梧棲區之梧棲郵局，自其帳號000-00000000000000號梧棲郵局帳戶，以臨櫃匯款之方式，依指示匯入18萬元，至帳號000-00000000000000號「戶名：陳春美」之永康大灣郵局帳戶。　 陳銘鑫 蔡湘鈺 ①陳銘鑫於民國（下同）109年12月29日13時31分許，在臺南市○○區○○路000號1樓之永康大橋郵局，持陳春美永康大灣郵局帳戶提款卡，操作ATM提領新臺幣（下同）6萬元。 ②陳銘鑫於109年12月29日13時33分許，在臺南市○○區○○路000號1樓之永康大橋郵局，持陳春美永康大灣郵局帳戶提款卡，操作ATM，提領6萬元。　 ③陳銘鑫於109年12月29日13時34分許，在臺南市○○區○○路000號1樓之永康大橋郵局，持陳春美永康大灣郵局帳戶提款卡，操作ATM，提領3萬元。　 　 ④蔡湘鈺於109年12月29日16時10分許，在臺南市○○區○○路0段000號之臺南土城郵局，持陳銘鑫交付之陳春美永康大灣郵局帳戶存摺、印章，臨櫃提領3萬元。　 陳銘鑫於左列「提款時地及金額」欄①至③提領總額新臺幣（下同）15萬元，扣除報酬新臺幣（下同）2萬8400元後，於民國（下同）109年12月29日15時30分許之臺南文元郵局匯款新臺幣（下同）12萬1600元至上手指定之大雅郵局帳號00000000000000號「戶名：賴彥宗」之帳戶。 陳銘鑫三人以上共同犯詐欺取財罪，處有期徒刑壹年貳月。               蔡湘鈺於左列「提款時地及金額」欄④提領總額3萬元，陳銘鑫於扣除報酬7600元後，於民國（下同）109年12月29日17時38分許之臺南北區公園路1072之1號統一超商公園門市內ATM存款2萬2400元至上手指定之中國信託銀行帳號00000000000000號「戶名：陳詩潔」之帳戶。  2 劉寶桂 詐欺集團成員於109年12月1日12時許起，假冒劉寶桂之大媳婦「林彩蓮」，接續撥打電話與劉寶桂聯絡，佯稱：最近買新房，需要一筆費用，欲先借款18萬5000元及16萬5000元週轉云云，致劉寶桂陷於錯誤，而依指示於右列時地存款至右列人頭帳戶。 ①劉寶桂於109年12月1日12時17分許，在臺中市大肚區之大肚郵局，自其帳號000-00000000000000號大肚郵局帳戶，以提款無摺轉存之方式，依指示以「林彩蓮」名義，存款18萬5000元，至帳號000-00000000000000號「戶名：陳平座」之臺南永樂郵局帳戶。 ②劉寶桂於109年12月2日10時19分許，在臺中市大肚區之大肚郵局，自其帳號000-00000000000000號大肚郵局帳戶，以提款無摺轉存之方式，依指示以「林彩蓮」名義，存款16萬5000元，至帳號000-00000000000000號「戶名：陳平座」之臺南永樂郵局帳戶。 陳銘鑫 陳平座 ①陳銘鑫於109年12月1日12時47分許，在臺南市○○區○○街0號之臺南海佃郵局，持左列陳平座之臺南永樂郵局帳戶存摺、印章，臨櫃提領18萬元。  　 　 　 　 　 　 　 　 ②陳平座於109年12月2日10時37分許，在臺南市○○區○○街0號之臺南海佃郵局，持左列陳平座之臺南永樂郵局帳戶存摺、印章，臨櫃提領16萬4000元。  陳銘鑫於左列「提款時地及金額」欄①提領總額18萬元，扣除報酬2萬3000元後，於109年12月1日13時13分許之彰化銀行臺南分行無摺存款15萬7000元至上手指定之彰化銀行帳號00000000000000號「戶名：劉威麟」之帳戶。  陳銘鑫三人以上共同犯詐欺取財罪，處有期徒刑壹年叁月。未扣案之犯罪所得新臺幣肆萬柒仟元沒收，於全部或一部不能沒收或不宜執行沒收時，追徵其價額。       陳平座於左列「提款時地及金額」欄②提領總額16萬4000元，陳銘鑫於扣除報酬2萬4000元後，於109年12月2日11時58分許之彰化銀行臺南分行無摺存款14萬元至上手指定之彰化銀行帳號00000000000000號「戶名：劉威麟」之帳戶。   3 高碧苡 詐欺集團成員於109年12月6日14時許起，假冒高碧苡之表姐「劉玉燕」，接續撥打電話及以通訊軟體LINE與高碧苡聯絡，佯稱：急需借款週轉云云，致高碧苡陷於錯誤，而依指示於右列時地存款至右列人頭帳戶。 高碧苡於109年12月8日11時20分許，在桃園市○○區○○路0段000號之臺灣土地銀行，自其帳號000-000000000000號臺灣土地銀行帳戶，臨櫃提款20萬元後，於同日11時50分許，再至桃園市○○區○○路00號之八德郵局，操作ATM，以無摺存款之方式，存款25萬元，至帳號000-00000000000000號「戶名：陳平座」之臺南永樂郵局帳戶。 陳銘鑫 陳銘鑫於109年12月8日12時23分許，在臺南市○區○○路0段000號之臺南北小北郵局，持左列陳平座之臺南永樂郵局帳戶存摺、印章，臨櫃提領25萬元。  陳銘鑫於「提款時地及金額」欄提領總額25萬元，於扣除報酬3萬7500元後，於109年12月8日12時52分許之彰化銀行臺南分行無摺存款21萬2500元至上手指定之彰化銀行帳號00000000000000號「戶名：劉威麟」之帳戶。  陳銘鑫三人以上共同犯詐欺取財罪，處有期徒刑壹年叁月。未扣案之犯罪所得新臺幣叁萬柒仟伍佰元沒收，於全部或一部不能沒收或不宜執行沒收時，追徵其價額。 4 邢余玉女  詐欺集團成員於109年12月8日20時許起，假冒邢余玉女之女兒，接續撥打電話與邢余玉女聯絡，佯稱：其身體不適在臺大醫院住院，因買房子須付代書費78萬6000元及尾款88萬7000元，急需借款週轉云云，致邢余玉女陷於錯誤，而依指示於右列時地匯款至右列人頭帳戶。 ①邢余玉女於109年12月9日12時22分許，在新北市○○區○○路0段00巷00號之五股中興路郵局，自其帳號000-00000000000000號郵局帳  戶，以臨櫃提款後無摺匯款之方式，匯款78萬6000元，至帳號000-000000000000號「戶名：巫佳螢」之國泰世華銀行帳戶。 ②邢余玉女於109年12月9日16時24分許，在新北市○○區○○路0段00巷00號之五股中興路郵局，自其帳號000-00000000000000號郵局帳  戶，以臨櫃提款  後無摺匯款之方式，匯款88萬7000元，至帳號000-00000000000000號「戶名：陳平座」之臺南永樂郵局帳戶。 陳銘鑫 ①陳銘鑫於109年12月9日16時48分許，在臺南市○區○○路0段000號之臺南北小北郵局，持左列陳平座之臺南永樂郵局帳戶存摺、印章，臨櫃提領26萬元。 ②陳銘鑫於109年12月9日16時59分許，在臺南市○○區○○街0號之臺南海佃郵局，持左列陳平座之臺南永樂郵局帳戶存摺、印章，臨櫃提領24萬元。 ③陳銘鑫於109年12月9日17時30分許，在臺南市○區○○路0○0號之臺南成功路郵局，持左列陳平座之臺南永樂郵局帳戶存摺、印章，臨櫃提領20萬元。 ④陳銘鑫於109年12月9日17時42分許，在臺南市○區○○路0○0號之臺南成功路郵局，持左列陳平座之臺南市永樂郵局帳戶提款卡，操作ATM，提領6萬元。 ⑤陳銘鑫於109年12月9日18時40分許，在臺南市○區○○路0○0號之臺南成功路郵局，持左列陳平座之臺南市永樂郵局帳戶提款卡，操作ATM，提領6萬元。 ⑥陳銘鑫於109年12月9日18時41分許，在臺南市○區○○路0○0號之臺南成功路郵局，持左列陳平座之臺南市永樂郵局帳戶提款卡，操作ATM，提領3000元。 ⑦陳銘鑫於109年12月9日18時43分許，在臺南市○區○○路0○0號之臺南成功路郵局，持左列陳平座之臺南市永樂郵局帳戶提款卡，操作ATM，提領2萬3000元。 陳銘鑫於左列「提款時地及金額」欄①至⑦提領總額84萬6000元，於扣除報酬8萬9000元後，於當日晚上19時至21時間某時，在臺南市東區林森路臺南監理站大門口前交付75萬7000元予綽號「坦克」之男子。 陳銘鑫三人以上共同犯詐欺取財罪，處有期徒刑壹年肆月。未扣案之犯罪所得新臺幣捌萬玖仟元沒收，於全部或一部不能沒收或不宜執行沒收時，追徵其價額。